臺灣嘉義地方法院民事裁定
110年度事聲字第28號 
聲明異議人  陳敏德  

相  對  人  周家銘  
上列聲明異議人對於民國110年10月19日本院嘉義簡易庭司法事
務官所為110年度司促字第8258號民事裁定聲明異議，本院裁定
如下：
    主  文
異議駁回。
    理  由
壹、聲明異議意旨略以：其因不懂法律，誤認民國110年9月2日
    至11月2日為提出異議之期限，致延誤異議時間。且相對人
    所提本票有問題，爰聲明異議，請求撤銷原處分云云。
貳、按當事人對於司法事務官處理事件所為之終局處分，得於處
    分送達後10日之不變期間內，以書狀向司法事務官提出異議
　　；但支付命令經異議者，除有第518條所定或其他不合法之
    情形，由司法事務官駁回外，仍適用第519條規定。司法事
    務官認前項異議有理由時，應另為適當之處分；認異議為無
    理由者，應送請法院裁定之；又法院認第1項之異議為有理
    由時，應為適當之裁定，認異議為無理由者，應以裁定駁回
    之，民事訴訟法第240條之4第1項至第3項定有明文。查相對
    人即債權人債務人向本院嘉義簡易庭，聲請對債務人即本件
    聲明異議人核發支付命令，嗣經本院嘉義簡易庭司法事務官
    於110年8月26日核發110年度司促字第8258號支付命令，並
    於110年9月2日以寄存送達方式送達債務人即本件聲明異議
    人，本院復於110年10月5日核發前開支付命令確定證明書；
    本件聲明異議人則於110年10月13日具狀對前開支付命令聲
    明異議，然本院嘉義簡易庭司法事務官旋於110年10月19日
    以本件聲明異議人提出異議已逾民事訴訟法第518條所規定
    之20日期間為由，以110年度司促字第8258號民事裁定駁回
    其異議。本件聲明異議人於110年10月21日經以寄存送達方
    式收受前開民事裁定，另於110年10月22日（本院收文日期
    ）具狀以前開理由對前開110年度司促字第8258號民事裁定
    聲明異議，業經本院調取110年度司促字第8258號卷核閱無
    誤，自堪信為真實。是依前開說明，本院自應依前開規定審
    酌聲明異議人之前開異議有無理由，合先敘明。
參、次按債務人對於支付命令之全部或一部，得於送達後20日之
    不變期間內，不附理由向發命令之法院提出異議。債務人於
    支付命令送達後，逾20日之不變期間，始提出異議者，法院
    應以裁定駁回之，民事訴訟法第516條第1項、第518條分別
    著有規定。復按寄存送達，自寄存之日起，經10日發生效力
　　，民事訴訟法第138條第2項亦有明文。查：
一、本院110年度司促字第8258號支付命令於110年9月2日以寄存
    送達方式送達債務人即本件聲明異議人，業如前述；則依前
    開說明，前開支付命令應於110年9月11日生送達效力，債務
    人即本件聲明異議人應於前開支付命令送達後之20日內即於
    110年10月1日前提出異議。然本件聲明異議人則於110年10
    月13日始具狀對前開支付命令聲明異議，亦如前述，從而，
　　原裁定以本件聲明異議人提出異議已逾民事訴訟法第518條
    所規定之20日期間為由，而裁定駁回其異議，自屬有據，是
    聲明異議人前開異議事由，自不足採。
二、綜上所述，本院嘉義簡易庭司法事務官所為前開裁定，經核
    並無不合，聲明異議人猶執前詞，指摘原處分不當，求予廢
    棄，為無理由，依前開規定，自應以裁定駁回。
肆、本件事證已臻明確，聲明異議人所為之其他主張，陳述並所
    提之證據，經審酌後，認均與本件之結論無礙，不再一一論
    述，併此敘明。
肆、依民事訴訟法第240條之4第3項後段，裁定如主文。
中　　華　　民　　國　  110　　年　　11 　 月　　8　　日
                  民事第二庭法　官　陳卿和
以上正本係照原本作成。
如對本裁定抗告，應於裁定送達後10日內向本院提出抗告狀（應
附繕本），並繳納抗告費新臺幣1,000 元。
中　　華　　民　　國　  110　  年　  11  　月　　8　　日
                            書記官　柯凱騰